臺灣高等法院刑事判決　　　　　　　　96年度上易字第1506號
上　訴　人
即　被　告　甲○○
　　　　　　　　　　（現於臺灣臺北監獄執行中）
上列上訴人因毒品危害防制條例案件，不服臺灣臺北地方法院
96年度易字第1124號，中華民國96年5月31日第一審判決（起訴
案號：臺灣臺北地方法院檢察署95年度毒偵字第3260號）
，提起上訴，本院判決如下：
    主  文
原判決撤銷。
甲○○施用第二級毒品，累犯，處有期徒刑捌月；減為有期徒刑
肆月。如易科罰金，以新台幣貳仟元折算壹日。
    事  實
一、甲○○前因施用毒品案件，經臺灣士林地方法院裁定送觀察
  　、勒戒後，因認有繼續施用毒品之傾向，經該院裁定施以強
    制戒治，嗣於民國（下同）89年5月24日戒治期滿出所，經
    臺灣士林地方法院檢察署檢察官以89年度戒毒偵字第93號不
    起訴處分。又因施用毒品案件，經原審裁定送請強制戒治，
    於91年1月29日強制戒治期滿，並經原審於90年11月29日以
    90 年度易字第327號判處有期徒刑五月確定；另因轉讓毒品
    案件，經本院於90年2月27日以88年度訴字第1018號判處有
    期徒刑八月，嗣上開二罪合併定應執行刑為有期徒刑一年，
    於91年1月29日入監執行，於92年1月21日執行完畢出監。又
    因偽證案件，經臺灣雲林地方法院於91年12月31日以91年度
    訴字第438號判處有期徒刑八月；另因施用毒品案件，經原
    審於92年12月3日以92年度簡字第4100號判處有期徒刑六月
    ，嗣上開二罪接續執行，於92年6月27日入監執行，於93年7
    月21日縮刑期滿執行完畢出監。猶不知悔改，明知安非他命
    係毒品危害防制條例第2條第2項第2款所列之第二級毒品，
    不得任意持有或施用，竟仍基於施用第二級毒品安非他命（
    以下簡稱「安非他命」）之犯意，於95年11月1日下午2時許
    採尿前回溯96小時內某時，在臺北市○○區○○街268巷30
    弄16號住處，以將安非他命置入吸食器內燒烤吸食煙霧方式
    ，施用安非他命一次，吸食器則於施用後已丟棄滅失。嗣於
    95年11月1日下午2時30分許，因另案為警在上揭住處緝獲，
    經採集其尿液送驗結果呈安非他命代謝物陽性反應，而查知
    上情。
二、案經臺北市政府警察局信義分局報請臺灣臺北地方法院檢察
    署檢察官偵查起訴。
    理  由
一、按刑事訴訟法第273條之1第1項規定，除被告所犯為死刑、
    無期徒刑、最輕本刑為3年以上有期徒刑之罪、或高等法院
    管轄第一審案件者外，於審判期日前之程序進行中，被告先
    就被訴事實為有罪之陳述時，審判長得告知被告簡式審判程
    序之旨，並聽取當事人、代理人、辯護人及輔佐人之意見後
    ，裁定進行簡式審判程序。經查，本件被告甲○○被訴毒品
    危害防制條例一案，非前開不得進行簡式審判程序之案件，
    經被告於本院審理時就被訴事實為有罪之陳述，且經本院告
    知被告簡式審判程序之旨，聽取被告及檢察官之意見後，爰
    依上開刑事訴訟法第273條之1之規定，當庭裁定改依簡式審
    判程序審判之，合先敘明。
二、上揭犯罪事實，業據被告甲○○於原審及本院審理中均坦承
    不諱，而被告於前揭時地為警查獲時採得之尿液，經以ＥＩ
    Ａ酵素免疫分析法及以ＧＣ／ＭＳ氣相層析質譜儀鑑驗結果
    ，確呈安非他命代謝物陽性反應，此有臺北市政府警察局偵
    辦毒品案件尿液檢體委驗單及臺灣尖端先進生技醫藥股份有
    限公司濫用藥物檢驗報告各一件存卷可稽，堪信被告出於任
    意性之自白應與事實相符。又被告前因施用毒品案件，經臺
    灣士林地方法院裁定送觀察、勒戒後，因認有繼續施用毒品
    之傾向，經該院裁定施以強制戒治，於89年5月24日戒治期
    滿出所，經臺灣士林地方法院檢察署檢察官以89年度戒毒偵
    字第93號不起訴處分。嗣又因施用毒品案件，經原審裁定送
    請強制戒治，於91年1月29日強制戒治期滿，並經原審於90
    年11月29日以90年度易字第327號判處有期徒刑五月確定；
    另因轉讓毒品案件，經原審於90年2月27日以88年度訴字第
    1018號判處有期徒刑八月，嗣上開二罪合併定應執行刑為有
    期徒刑一年，於91年1月29日入監執行，於92年1月21日執行
    完畢出監。又因偽證案件，經臺灣雲林地方法院於91年12月
    31日日以91年度訴字第438號判處有期徒刑八月；另因施用
    毒品案件，經原審於92年12月3日以92年度簡字第4100號判
    處有期徒刑六月，嗣上開二罪接續執行，於92年6月27日入
    監執行，於93年7月21日縮刑期滿執行完畢出監，有上開起
    訴書、判決書及本院被告前案紀錄表及刑案資料查註紀錄表
    各一件附卷可參。綜上所述，本件事證已臻明確，被告於前
    次強制戒治執行完畢釋放後，五年內再犯施用毒品之犯行洵
    堪認定，應予依法論科。
三、核被告甲○○所為，係犯毒品危害防制條例第10條第2項施
    用第二級毒品罪。被告施用毒品前持有毒品之行為，為施用
    毒品之行為所吸收，不另論罪。茲查，被告前曾因偽證案件
    ，經臺灣雲林地方法院於91年12月31日以91年度訴字第438
    號判處有期徒刑八月，另因施用毒品案件，經原審於92年12
    月3日以92年度簡字第4100號判處有期徒刑六月，嗣上開二
    罪接續執行，於92年6月27日入監執行，於93年7月21日縮刑
    期滿執行完畢出監，有本院被告前案紀錄表在卷可參，其於
    五年內再故意犯本案有期徒刑以上之罪，為累犯，應依刑法
    第47條第1項規定加重其刑。中華民國九十六年罪犯減刑條
    例業於96年7月4日經總統公布，同年月16日施行，本件被告
    甲○○所犯施用第二級毒品罪，犯罪時間在96年4月24日以
    前，所犯合於減刑條件，應予減刑。原審未及審酌及此，即
    有未當，被告上訴意旨空言請求輕判云云，雖無理由，但原
    判決既有上開可議之處，自應由本院將原判決予以撤銷改判
    。爰審酌被告素行不佳，前經強制戒治處分後仍不思戒除毒
    癮，再犯本件施用毒品犯行，顯見其已無法拔除毒癮，而有
    予以隔離幫助其戒除之必要，且施用毒品對於社會治安構成
    潛在威脅，惟斟酌其犯罪後坦承犯行，而施用毒品又係屬自
    損身命之犯罪態樣等一切情狀，量處如主文第二項所示之刑
    。再被告所犯符合減刑要件，應依中華民國九十六年罪犯減
    刑條例第2條第1項第3款規定，就其原宣告刑減其刑二分之
    一，及諭知易科罰金之折算標準，以示懲戒。
據上論斷，依刑事訴訟法第369條第1項前段、第364條、第299條
第1項前段、第273之1第1項，毒品危害防制條例第10條第2項，
刑法第11條前段、第47條第1項，第41條第1項、中華民國九十六
年罪犯減刑條例第2條第1項第3款、第7條、第9條，判決如主文
。
本案經檢察官游明仁到庭執行職務
中　　華　　民　　國　　96　　年　　7 　　月　　27　　日
 　　　　　 刑事第十五庭  審判長法　官　吳  昭  瑩
                                法　官　李  釱  任
                                法　官　李  正  紀
以上正本證明與原本無異。
不得上訴。
                                書記官   游 桂  
中　　華　　民　　國　　96　　年　　7 　　月　　27　　日
附錄：本案論罪科刑法條全文
毒品危害防制條例第十條
施用第一級毒品者，處六月以上五年以下有期徒刑。
施用第二級毒品者，處三年以下有期徒刑。
